【裁判字號】    97,訴緝,269
【裁判日期】    970725
【裁判案由】    毒品危害防制條例
【裁判全文】
臺灣臺中地方法院刑事判決             97年度訴緝字第269號
公  訴  人  臺灣臺中地方法院檢察署檢察官
被      告  甲○○
                    現另案於臺灣臺中監獄南投分監執行中
上列被告因違反毒品危害防制條例案件，經檢察官提起公訴（95
年度毒偵字第1022號），被告於準備程序中就被訴事實為有罪之
陳述，受命法官於聽取當事人之意見後，由本院合議庭裁定由受
命法官獨任以簡式審判程序判決如下：
    主    文
甲○○連續施用第一級毒品，處有期徒刑拾月。扣案第一級毒品
海洛因壹包（淨重零點肆柒公克、空包裝重零點貳壹公克）沒收
銷燬之；注射針筒參支、電子磅秤壹台，均沒收。
    犯罪事實及理由
一、甲○○前於民國94年間，因施用毒品案件，經觀察、勒戒後
    ，認無繼續施用毒品之傾向，於94年2月17日執行完畢釋放
    ，並由臺灣南投地方法院檢察署檢察官以94年度毒偵字第15
    2號為不起訴處分確定。復於同年，施用毒品案件，經臺灣
    南投地方法院於94年12月12日以94年度訴字第425號判處有
    期徒刑9月、5月，定應執行有期徒刑1年確定（甫於97年6月
    11日入監，尚未執行完畢，未構成累犯）。詎竟仍不知悔改
    ，於前次觀察、勒戒執行完畢釋放後之5年內，復基於施用
    第一級毒品之概括犯意，自94年11月18日後某日起，至95年
    2月7日上午某時許止，在其所有之車號5687-JA自小客車上
    ，以針筒注射之方式，連續施用第一級毒品海洛因多次。嗣
    於95年2月7日16時20分許，為警在臺中市○○區○○路1段8
    號前查獲，並扣得第一級毒品海洛因1包（淨重0.47公克、
    空包裝重0.21公克），及其所有供施打海洛因用之注射針筒
    3支，及購買供施打用之海洛因之電子磅秤1台。
二、證據名稱：
    (1)詮昕科技股份有限公司濫用藥物尿液檢驗報告1份（95年
      度核交字第369號偵查卷第19頁）
    (2)台中市警察局第六分局委託鑑驗尿液代號與真實姓名對照
      表、採集尿液鑑定同意書各1份（警卷第20-21頁）
    (3)搜索扣押筆錄及扣押物品目錄表各1份。
    (4)現場照片12張。
    (5)法務部調查局海洛因鑑定通知書1份（本院卷第24頁）
    (6)臺灣高等法院被告前案紀錄表1份。
    (7)扣案第一級毒品海洛因1包（淨重0.47公克、空包裝重0.
      21公克）、注射針筒3支、電子磅秤1台。
    (8)被告甲○○於偵訊及本院之自白。
三、被告甲○○前於94年5月中旬起至同年6月9日止施用第一級
    毒品之犯行，經臺灣南投地方法院於94年12月12日以94年度
    訴字第425號判刑確定，該次施用海洛因行為與本件起訴之
    犯罪時間相距5月以上，且被告曾於94年10月27日至同年11
    月4日因毒品案件經羈押於南投看守所，有臺灣高等法院被
    告前案紀錄表1份在卷可參，本院認被告前次犯行與本件起
    訴之犯罪事實應無連續犯之關係，本件起訴犯罪事實非前案
    效力所及，併予敘明。又本件被告犯罪時間雖在中華民國
    96年罪犯減刑條例所定減刑基準點（96年4月24日）之前，
    惟按本條例施行前，經通緝而未於中華民國96年12月30日
    以前自動歸案接受偵查、審判或執行者，不得依本條例減刑
    ，為中華民國96年罪犯減刑條例第5條所明定。查被告於本
    院審理中經合法傳喚未到庭，由本院於95年7月28日以95年
    中院慶刑緝字第624號發布通緝，迄97年6月11日始為警緝獲
    ，此有該通緝書及南投縣警察局集集分局警局通緝案件移送
    書各1份在卷可按，是被告係於該減刑條例施行前經通緝，
    於施行後遭緝獲，而未於96年12月31日以前自動歸案接受審
    判者，依該減刑條例第5條規定，即不得予以減刑，又附此
    敘明。
四、扣案第一級毒品海洛因1包（淨重0.47公克、空包裝重0.21
    公克，空包裝與毒品已無從析離，應認屬毒品之一部分）係
    毒品危害防制條例第2條第2項第1款所定之第一級毒品，為
    違禁物，應依同條例第18條第1項前段之規定，沒收銷燬之
    。另扣案注射針筒3支、電子磅秤1台，係被告所有供施用海
    洛因所用之物，業據其供明在卷，爰依刑法第38條第1項第2
    款之規定，併予宣告沒收。
五、新舊法之比較：查被告行為後，刑法第56條連續犯之規定，
    業於94年1月7日修正公布刪除，並於95年7月1日施行；而行
    為後法律有變更者，適用行為時之法律；但行為後之法律有
    利於行為人者，適用最有利於行為人之法律，刑法第2條第1
    項定有明文。被告之犯行，因行為後新法業已刪除連續犯之
    規定，此刪除雖非犯罪構成要件之變更，但顯已影響行為人
    刑罰之法律效果，自屬法律有變更，而刑法修正之後，原屬
    連續犯之數個犯罪行為，依新法應數罪併罰，比較修正前之
    規定，可依裁判上一罪論處，顯然修正前之規定較有利於被
    告，如仍依修正後之規定，對於被告極為不利，從而，解釋
    上對於刑法第2條之解釋，應包括此種影響罪刑加重之規定
    。本件被告於刑法修正施行前所犯之數次施用第一級毒品罪
    ，時間緊接，犯罪構成要件相同，顯係基於概括之犯意反覆
    為之，依裁判時之新法第2條第1項比較之結果，以舊法較有
    利於行為人，應依修正前刑法第56條之規定，逕以一連續施
    用第一級毒品罪論處，並依法加重其刑。
六、應適用法條：刑事訴訟法第273條之1第1項、第299條第1項
    前段、第310條之2、第454條第1項，毒品危害防制條例第10
    條第1項、第18條第1項前段，刑法第2條第1項、刑法第11條
    前段、修正前刑法第56條、刑法第38條第1項第2款，判決如
    主文。
本案經檢察官乙○○到庭執行職務。
中    華    民    國    97    年    7     月    25    日
                      台灣台中地方法院刑事第二庭
                              法  官  陳姵君
上正本證明與原本無異。
如不服本判決，應於收受送達後10日內向本院提出上訴書狀（應
敘述具體理由並附繕本）。
上訴書狀如未敘述理由，應於上訴期間屆滿後20日內補提理由書
於本院。
                              書記官  莊金屏
中    華    民    國    97    年    7     月    25    日
附錄論罪科刑法條
毒品危害防制條例第10條
施用第一級毒品者，處6月以上5年以下有期徒刑。
施用第二級毒品者，處3年以下有期徒刑。


司法院資訊處製作；財團法人民間司法改革基金會備份。
